【裁判字號】    89,訴,135
【裁判日期】    891116
【裁判案由】    清償債務
【裁判全文】
臺灣高雄地方法院民事判決  八十九年度訴字第一三五號
    原      告  乙○○
    訴訟代理人  林鴻駿律師
                邱佩芳律師
    被      告  丙○○○    住.
                甲○○○    住.
                庚○○○    住.
                丁○○      住.
                己○○      住台北市○○區○○路三一五巷二八號四樓
    右三人共同
    訴訟代理人  盧俊誠律師
    複代理人    陳妙泉律師
    右五人共同
    訴訟代理人  吳文豊律師
    被      告  宗榮鐵工廠股份有限公司  設高雄市○○○路三四一巷五二號
    法定代理人  戊○○      住.
    被      告  辛○○○    住.
右當事人間清償債務事件，本院判決如左：
    主    文
被告宗榮鐵工廠股份有限公司、辛○○○應連帶給付原告新臺幣肆佰萬元，及自民國
八十八年十月二日起至清償日止，按週年利率百分之五計算之利息。
原告其餘之訴駁回。
訴訟費用由被告宗榮鐵工廠股份有限公司、辛○○○連帶負擔。
本判決第一項於原告以新臺幣壹佰拾肆萬元為被告宗榮鐵工廠股份有限公司、辛○○○供擔保後，得假執行。
原告其餘假執行之聲請均駁回。
    事    實
甲、原告方面：
一、聲明：被告應連帶給付原告新臺幣四百萬元，及自八十八年十月一日起至清償日
    止，按週年利率百分之五計算之利息，並陳明願供擔保請准宣告假執行。
二、陳述：
（一）被告宗榮鐵工廠股份有限公司（以下簡稱宗榮鐵工廠）於民國八十六年十月一
      日以被告辛○○○、己○○、丙○○○、甲○○○、丁○○、庚○○○為連帶
      保證人，與原告訂立金額共新臺幣（下同）四百萬元之消費借貸契約，約定借
      款期間自同日起至八十八年十月一日止，逾期不清償即依法接受強制執行，並
      放棄先訴抗辯權；並於同日與原告簽訂切結書與同意書，表明前述四百萬元借
      款已經被告親收足訖無訛，而由被告宗榮鐵工廠提供坐落高雄市○○區○○段
      一小段第一三二地號土地及其地上物即建號為同段第二一、二二號房屋二棟為
      擔保，向地政機關辦理債權額四百萬元之抵押權設定登記（即三民地政事務所
      八十六年十月一日登記收件字第二一０一三號），倘至清償日即八十八年十月
      一日止無法清償或有違約情事時，願任原告就上開不動產全部以四百萬元拍賣
      充為清償，且嗣後於該筆土地上營造建築物時，應一併設定抵押權與原告。詎
      料，被告宗榮鐵工廠屆期並未清償，其所提供之擔保物不動產上，又已設定多
      項抵押權，顯已無法清償債務，爰依兩造間消費借貸、連帶保證契約，請求被
      告連帶清償債務四百萬元暨自債務到期日起，按法定利率計算之利息。
（二）被告宗榮鐵工廠與原告訂立本件消費借貸契約之初，曾提出該公司八十六年九
      月二十六日股東會議記錄，決議內容為：為該公司借款需要，全體股東同意將
      公司所有坐落高雄市○○區○○段一小段第一三二地號土地，及地上建號為同
      段第二一、二二號房屋設定抵押，並全權委託董事長戊○○辦理公司所需周轉
      金之一切手續等，是被告己○○、丙○○○、甲○○○、丁○○、庚○○○五
      人已經知悉本件借款並授權被告公司法定代理人代為處理擔任連帶保證人事宜
      。
三、對被告抗辯之陳述：
（一）本件連帶保證人即被告己○○、丙○○○、甲○○○、丁○○、庚○○○五人
      於借款證、切結書上之印章均為其等擔任公司股東、董監事之印鑑，顯係真正
      而非偽造。
（二）被告己○○、丙○○○、甲○○○、丁○○、庚○○○等五人之印鑑並非原告
      所蓋用，而係被告等人自行蓋妥後交付原告以為憑據，且該等憑據上均載有該
      筆借款已經被告公司「親收足訖無訛」，顯見原告確已交付四百萬元借款。
（三）縱被告己○○、丙○○○、甲○○○、丁○○、庚○○○五人並未親自在借款
      證、切結書上連帶保證人欄蓋用印鑑，而係由被告公司法定代理人戊○○代為
      蓋用，因被告己○○等五人已於股東會決議授權戊○○全權代為處理公司借款
      事宜，戊○○使用其等之印鑑表明擔任公司借款連帶保證人，應屬有權代理；
      倘戊○○之代理權有限制或撤回，依民法第一０七條之規定，亦不得對抗善意
      之原告。
（四）又被告己○○、丙○○○、甲○○○、丁○○、庚○○○五人將股東印鑑交由
      戊○○、辛○○○使用，應負表見代理之責。且己○○等五人為宗榮鐵工廠股
      東，自應知悉該公司營運及財務狀況，而無不知本件借款之理。
（五）被告公司股東會議記錄係被告公司提出，原告並不知悉其上股東簽名係偽造。
（六）地政登記實務上，連帶保證人並非必要登記事項。
四、證據：提出借款證、切結書、同意書土地及建築改良物抵押權設定契約書、他項
    權利證明書、宗榮鐵工廠股份有限公司變更登記事項卡、股東名簿、宗榮鐵工廠
    股東會議記錄。
乙、被告方面：
一、被告己○○、丙○○○、甲○○○、丁○○、庚○○○部分：
（一）聲明：駁回原告之訴及假執行之聲請，如受不利益判決，願供擔保請准免為假
      執行。
（二）陳述：
    １被告己○○、丙○○○、甲○○○、丁○○、庚○○○五人並未擔任宗榮鐵工
      廠借款連帶保證人，亦不知悉該筆借款一事；借款證及切結書上被告己○○、
      丙○○○、甲○○○、丁○○、庚○○○五人之印章均非真正。
    ２縱借款證、切結書上被告己○○、丙○○○、甲○○○、丁○○、庚○○○五
      人之印章為真正，因該等印章僅係被告己○○等五人為辦理公司法上股東股權
      變動或董監事更換時，用印便利而置於公司，並未授權任何人用以擔任連帶保
      證人，自不得以印章真正即認被告己○○等五人有擔任連帶保證人或授權他人
      用以代為訂立連帶保證契約之意思。
    ３況借款證、切結書上被告己○○、丙○○○、甲○○○、丁○○、庚○○○五
      人並未簽名、僅有蓋章，顯與常情有違，可見被告己○○等五人之印章確係遭
      盜用，既為盜用，被告己○○等五人自不負連帶保證人之責。
    ４原告所提被告公司股東會議記錄已經被告宗榮鐵工廠法定代理人戊○○、被告
      辛○○○自承係原告所製作、經其等偽造被告己○○五人之簽名而成，並非真
      正，且縱為真正，其內容亦僅授權戊○○代為處理公司土地、建物設定抵押以
      籌措周轉金，並無全體股東同意或授權戊○○代為簽訂連帶保證契約、擔任公
      司連帶保證人之記載，被告己○○等五人自仍不負連帶保證之責。
    ５又被告己○○任職於臺北國泰航空公司，八十六年十月一日並未南下高雄，而
      被告庚○○○、丁○○均為七旬年邁老人，其中被告庚○○○更早已中風、不
      良於行，甚無力書寫姓名，均不可能於八十六年十月一日親自在本件借款證、
      切結書上蓋章。
（三）證據：提出國泰航空公司出席記錄表。
二、被告宗榮鐵工廠部分：
（一）聲明：駁回原告之訴及假執行之聲請。
（二）陳述：
    １借款證及切結書上被告宗榮鐵工廠之簽章均為真正，但實際上被告公司僅陸續
      向原告借款取得三百五十萬元，並未取得四百萬元。
    ２被告宗榮鐵工廠與原告簽立借款證、切結書時，借款證、切結書上並未填寫日
      期、金額及被告辛○○○以外之連帶保證人。
    ３借款證、切結書上連帶保證人己○○、丙○○○、甲○○○、丁○○、庚○○○五人之印文均係股東印鑑印文，該等印鑑乃置於被告宗榮鐵工廠處，被告宗
      榮鐵工廠法定代理人戊○○與被告辛○○○二人為借得款項，遂應原告之要求
      私下將股東印鑑及被告公司會議記錄取交原告，並未告知被告己○○等五人，
      直至八十七年五月二十五日被告公司借得最後一筆四十萬元之款項，並簽發支
      票、本票以為擔保後，始取回前述股東印鑑，故本件借款證、切結書上被告己○○等五人之印章均為原告所盜蓋，日期與金額亦均為事後偽填。
    ４至原告所提被告公司股東會議記錄係原告製作、交由被告公司法定代理人戊○○及股東辛○○○簽章、並由辛○○○偽造其他股東簽名而成，且戊○○與被
      告辛○○○偽造其他被告之簽名時，該會議記錄尚未製作完成，並無討論事項
      、決議內容之記載。且原告所製作之會議記錄內容，亦僅偽稱被告公司股東同
      意將公司土地、建物設定抵押，並未提及股東授權公司法定代理人戊○○代為
      處理擔任公司借款連帶保證人。
三、被告辛○○○部分：
    被告辛○○○未於最後言詞辯論期日到場，據其於書狀及前期日到場所為之聲明
    及陳述如左：
（一）聲明：駁回原告之訴及假執行之聲請。
（二）陳述：
    １借款證及切結書上被告宗榮鐵工廠之簽章均為真正，但實際上被告公司僅陸續
      向原告借款取得三百五十萬元，並未取得四百萬元。
    ２被告宗榮鐵工廠與原告簽立借款證、切結書時，借款證、切結書上並未填寫日
      期、金額及被告辛○○○以外之連帶保證人。
    ３借款證、切結書上連帶保證人己○○、丙○○○、甲○○○、丁○○、庚○○○五人之印文均係股東印鑑印文，該等印鑑乃置於被告宗榮鐵工廠處，被告宗
      榮鐵工廠法定代理人戊○○與被告辛○○○二人為借得款項，遂應原告之要求
      私下將股東印鑑及被告公司會議記錄取交原告，並未告知被告己○○等五人，
      直至八十七年五月二十五日被告公司借得最後一筆四十萬元之款項，並簽發支
      票、本票以為擔保後，始取回前述股東印鑑，故本件借款證、切結書上被告己○○等五人之印章均為原告所盜蓋，日期與金額亦均為事後偽填。
    ４至原告所提被告公司股東會議記錄係原告製作、交由被告公司法定代理人戊○○及股東辛○○○簽章、並由辛○○○偽造其他股東簽名而成，且戊○○與被
      告辛○○○偽造其他被告之簽名時，該會議記錄尚未製作完成，並無討論事項
      、決議內容之記載。
（三）證據：提出土地登記申請書、土地建物設定抵押權契約、切結書、同意書、地
      政規費繳款書、公司及董事長印鑑證明、公司執照、營利事業登記證、工廠登
      記證、本票、借款明細、土地登記謄本、建物登記謄本。
丙、本院依職權調閱被告己○○、丙○○○、甲○○○、丁○○、庚○○○印鑑證明
    申請書，並函請內政部警政署刑事警察局鑑定被告己○○等人印鑑證明申請書、
    會議記錄與當庭書寫之簽名字跡是否相同。
    理    由
甲、程序部分：
    被告辛○○○經合法通知，未於言詞辯論期日到場，核無民事訴訟法第三百八十
    六條所列各款情形，爰准原告之聲請，由其一造辯論而為判決。
乙、實體部分：
一、本件原告主張被告宗榮鐵工廠於八十六年十月一日以其餘被告為連帶保證人，與
    原告訂立金額共四百萬元之消費借貸契約，約定借款期間自同日起至八十八年十
    月一日止，逾期不清償即依法接受強制執行，並放棄先訴抗辯權，並於同日與原
    告簽訂切結書與同意書，表明前述四百萬元借款已經被告親收足訖無訛，而由被
    告宗榮鐵工廠提供坐落高雄市○○區○○段一小段第一三二地號土地及其地上物
    即建號為同段第二一、二二號房屋二棟為擔保，向地政機關辦理債權額四百萬元
    之抵押權設定登記，詎料被告宗榮鐵工廠屆期並未清償，其所提供之擔保物不動
    產上，又已設定多項抵押權，顯已無法清償債務，爰依兩造間消費借貸、連帶保
    證契約，請求被告連帶清償債務四百萬元及自債務到期日起，按法定利率計算之
    利息。
    被告己○○、丙○○○、甲○○○、丁○○、庚○○○以並未擔任宗榮鐵工廠連
    帶保證人，亦不知悉該筆借款，借款證及切結書上被告五人之印章均非真正，縱
    為真正亦係遭盜用，不需負表見代理之責，及原告所提被告公司股東會議記錄亦
    係偽造，且縱為真正，其內容亦無關被告五人擔任連帶保證人，故其等不負連帶
    保證人之責等語置辯；被告宗榮鐵工廠、辛○○○則以僅陸續取得三百五十萬元
    款項，其等與原告簽立借款證、切結書時，其上並未填寫日期、金額及被告辛○○○以外之連帶保證人，被告己○○等五人之印文均係股東印鑑印文，該等印鑑
    乃置於被告宗榮鐵工廠處，由被告公司法定代理人戊○○與辛○○○二人私下取
    交原告使用，以及被告公司股東會議記錄係原告偽造、交由戊○○及辛○○○簽
    章、並由辛○○○偽造其他股東簽名而成云云，資為抗辯。
二、原告主張之事實，業據提出兩造簽立之借款證、切結書、同意書土地及建築改良
    物抵押權設定契約書、他項權利證明書、宗榮鐵工廠股份有限公司變更登記事項
    卡、股東名簿、宗榮鐵工廠股東會議記錄為證，核屬相符，然除借款證、切結書
    上被告宗榮鐵工廠、辛○○○之簽章為真正外，均為被告所否認，被告己○○、
    丙○○○、甲○○○、丁○○、庚○○○辯稱：並未擔任宗榮鐵工廠連帶保證人
    ，亦不知悉該筆借款，借款證及切結書上被告五人之印章均非真正，縱為真正亦
    係遭盜用，及原告所提被告公司股東會議記錄亦係偽造，且其內容無關被告五人
    擔任連帶保證人，其等自不負連帶保證人之責等；被告宗榮鐵工廠、辛○○○則
    辯稱：僅陸續取得三百五十萬元款項，其等與原告簽立借款證、切結書時，其上
    並未填寫日期、金額及被告辛○○○以外之連帶保證人，被告己○○等五人之印
    文均係股東印鑑印文，該等印鑑乃置於被告宗榮鐵工廠處，由被告公司法定代理
    人戊○○與辛○○○二人私下取交原告使用，以及被告公司股東會議記錄係原告
    偽造、交由戊○○及辛○○○簽章、並由辛○○○偽造其他股東簽名而成云云，
    並提出土地登記申請書、土地建物設定抵押權契約、切結書、同意書、地政規費
    繳款書、公司及董事長印鑑證明、公司執照、營利事業登記證、工廠登記證、本
    票、借款明細、土地登記謄本、建物登記謄本為證。查：
（一）借款證、切結書上被告宗榮鐵工廠、辛○○○之簽章均為真正，此經被告公司
      法定代理人戊○○、被告辛○○○當庭辨識後坦認無訛，其中被告宗榮鐵工廠
      及其法定代理人戊○○印文，核與公司變更登記事項卡上公司暨法定代理人印
      鑑相符，自堪信為真實。
（二）被告宗榮鐵工廠、辛○○○雖指稱渠等於借款證、切結書上簽章時，該等文件
      上金額、日期部分均為空白，係原告事後偽填，且被告宗榮鐵工廠僅陸續借得
      三百五十萬元云云，但為原告否認，被告宗榮鐵工廠、辛○○○就簽章時該等
      文件上金額、日期欄均為空白一節，復未能提出任何證據以實其說，蓋借款或
      擔任連帶保證人事涉債務人、保證人財產上權益重大，債務人、保證人於簽訂
      消費借貸契約、連帶保證契約時，要極審慎，戊○○、辛○○○分別為被告公
      司董事長、董事，負責被告公司之營運，衡情當無可能不明上情而任意在空白
      借款證、連帶保證人欄上簽章、致需連帶清償不確定金額債務之理，是被告宗
      榮鐵工廠、辛○○○所辯，顯與常情有違，自難遽採，參諸前揭借款證上載有
      「˙˙˙實收借款金額為新臺幣四百萬元˙˙˙」字樣，切結書上亦載明「立
      切結書人（即被告宗榮鐵工廠）提供坐落高雄市○○區○○段一小段˙˙˙土
      地一筆及同地上建物˙˙˙二棟全部為擔保向台端（即原告）借款新臺幣四百
      萬元，該款經親收足訖無訛˙˙˙」等語，應認被告宗榮鐵工廠、辛○○○確
      於八十六年十月一日與原告訂立四百萬元之消費借貸契約，並約定由被告辛○○○擔任連帶保證人，且該筆款項已全數交付被告宗榮鐵工廠。
（三）至連帶保證人被告己○○、丙○○○、甲○○○、丁○○、庚○○○部分
    １被告己○○、丙○○○、甲○○○、丁○○、庚○○○雖均否認本件借款證、
      切結書上印章之真正，然除其中被告己○○、丁○○之印文與公司變更登記事
      項卡上董事印鑑印文一致，堪信為真外，借款證、切結書上被告丙○○○、甲○○○、庚○○○之印文，亦據被告宗榮鐵工廠、辛○○○當庭辨識後陳稱確
      係被告丙○○○等人置於公司之股東印鑑印文，僅該等印鑑係渠等交付原告以
      辦理公司不動產抵押權設定登記、卻遭原告盜用云云，是本件借款證、切結書
      上被告己○○、丙○○○、甲○○○、丁○○、庚○○○五人之印章均為真正
      ，殆無疑義。
    ２被告己○○、丙○○○、甲○○○、丁○○、庚○○○五人另辯以其等之股東
      印鑑係置於公司以便於辦理股東股權變動或董監事更換手續，其等並未同意或
      授權任何人將印鑑用於擔任公司連帶保證人，更不知悉本件借款情事，自不負
      連帶保證人之責等語，並經被告宗榮鐵工廠、辛○○○到庭附和其詞，稱被告
      己○○等五人之股東印鑑乃置於被告宗榮鐵工廠處，由被告公司法定代理人戊○○與辛○○○二人私下取交原告使用等情。蓋本件原告自承並未親見被告己○○等五人親自在借款證、切結書上蓋章，而衡諸貸款交易常情，倘連帶保證
      人係親自蓋章，多同時簽名以示慎重，又本件借款證、切結書上主債務人宗榮
      鐵工廠及連帶保證人辛○○○均同時簽名蓋章，自無就其他連帶保證人為不同
      處理之必要，參諸被告己○○任職於臺北國泰航空公司，八十六年十月一日並
      未南下高雄，有國泰航空公司出席記錄表可稽，而被告庚○○○、丁○○均為
      七旬年邁老人，其中被告庚○○○更早已中風、不良於行，此為原告所不爭，
      故本件借款證、切結書上被告己○○、丙○○○、甲○○○、丁○○、庚○○○之印文，確非其等親自蓋用，應堪認定。則所應審究者，厥為：本件被告己○○、丙○○○、甲○○○、丁○○、庚○○○五人是否授權被告公司法定代
      理人戊○○使用股東印鑑以擔任公司連帶保證人，抑或其等之股東印鑑係遭盜
      用？
    ３就戊○○使用被告己○○等五人股東印鑑係經其等授權一節，原告雖併提出被
      告公司股東會議記錄為據，然該股東會議記錄上，股東即被告己○○等五人之
      簽名係被告辛○○○所偽造，此經被告辛○○○當庭坦認不諱，且該股東會議
      記錄上被告己○○等五人之簽名筆跡，經本院函請內政部警政署刑事警察局鑑
      定結果，其中被告「丙○○○」之簽名確與其印鑑證明申請書上之簽名不同而
      為偽造，其餘被告之字跡則因樣本過少尚不足以比對其真偽，有內政部警政署
      刑事警察局刑鑑字第一三四二一七號鑑驗通知書暨筆跡鑑驗說明附卷可資佐憑
      ，是原告已未能證明被告己○○等五人確有授權戊○○代為蓋用股東印鑑、與
      原告訂約擔任公司連帶保證人；況遍觀該股東會議記錄內容，僅係被告公司股
      東同意將公司所有土地、建物設定抵押以週轉資金，並全權委託董事長戊○○
      辦理公司所需週轉金之一切手續，其意旨應在授權董事長戊○○以公司名義借
      款並將公司名下之不動產設定抵押以為擔保，自難據以認定被告己○○等五人
      曾經授權戊○○使用其等之股東印鑑以擔任公司借款連帶保證人。
    ４按民法第一百六十九條關於由自己之行為表示以代理權授與他人者，對於第三
      人應負授權人之責任之規定，原以本人有使第三人信為以代理權授與他人之行
      為，為保護代理交易之安全起見，有使本人負相當責任之必要而設，故本人就
      他人以其名義與第三人所為之代理行為，應負授權人之責任者，須以他人所為
      之代理行為，係在其曾經表示授與他人代理權之範圍內為其前提要件；由自己
      之行為表示以代理權授與他人者，對於第三人應負授權人之責任，必須本人有
      表見之事實，足使第三人信該他人有代理權之情形存在，始足當之（參看最高
      法院六十年臺上字第二一三０號判例），我國人民將自己印章交付他人，委託
      該他人辦理特定事項者，比比皆是，倘持有印章之該他人，除受託辦理之特定
      事項外，其他以本人名義所為之任何法律行為，均須由本人負表見代理之授權
      人責任，未免過苛，最高法院四十年度臺上字第一二八一號、七十年度臺上字
      第六五七號著有判例可資參照。本件被告己○○、丙○○○、甲○○○、丁○○、庚○○○五人之印鑑既係遭盜用於借款證、切結書上，原告所提被告公司
      股東會議記錄復為偽造，且其內容亦不足據以認定被告己○○等五人有授權戊○○使用其等股東印鑑以擔任公司借款連帶保證人，已如前述，揆諸首揭判例
      ，自難僅憑被告公司法定代理人戊○○持有股東印鑑，遽認被告公司或戊○○
      曾經被告己○○等五名股東授權代與原告簽訂連帶保證契約，而令被告己○○
      等五人負表見代理授權人之責。
（四）綜上所述，本件僅被告宗榮鐵工廠、辛○○○二人於八十六年十月一日與原告
      訂立四百萬元之消費借貸契約，並已取得該筆款項全部，依法應負借用人與連
      帶保證人之責；被告己○○、丙○○○、甲○○○、丁○○、庚○○○五人之
      印鑑則均係遭盜用，尚無庸負連帶保證人責任。
三、按消費借貸之借用人，應於約定期限內，返還與借用物種類、品質、數量相同之
    物，民法第四百七十八條前段定有明文；又保證債務之所謂連帶，係指保證人與
    主債務人負同一債務，對於債權人各負全部給付之責任者而言，最高法院四十五
    年臺上字第一四二六號亦有判例可佐。又給付有確定期限者，債務人自期限屆滿
    時起，負遲延責任；遲延之給付，以支付金錢為標的者，債權人得請求依法定利
    率計算之遲延利息；應付利息之債務，其利率未經約定，亦無法律可據者，週年
    利率為百分之五，民法第二百二十九條第一項、第二百三十三條第一項前段、第
    二百零三條亦有明定。本件被告宗榮鐵工廠既僅合法以被告辛○○○為連帶保證
    人，與原告訂立金額共四百萬元之消費借貸契約，並約定借款期間至八十八年十
    月一日止，但被告宗榮鐵工廠屆期並未清償，前已述及，被告宗榮鐵工廠依約即
    負有於八十八年十月一日清償四百萬元債務之義務，並應自期限屆滿時即約定清
    償日之翌日起，負遲延之責。從而，原告依據其與被告宗榮鐵工廠、辛○○○間
    消費借貸契約、連帶保證約款，請求被告宗榮鐵工廠、辛○○○連帶給付積欠之
    貸款四百萬元，及自約定清償日之翌日即八十八年十月二日起至清償日止，按週
    年利率百分之五計算之利息，洵屬有據，應予准許，逾此範圍之請求，則無理由
    ，應予駁回。
四、本件事證已臻明確，兩造其餘攻擊防禦方法及所提證據，於判決結果不生影響，
    爰不一一論列，併此敘明。
五、原告陳明願供擔保，聲請宣告假執行，就其勝訴部分，核無不合，爰酌定相當擔
    保金額准許之，原告敗訴部分，其假執行之聲請亦失所附麗，爰併駁回之。
六、據上論結，本件原告之訴一部有理由、一部無理由，依民事訴訟法第三百八十五
    條第一項前段、第七十九條但書、第八十五條第二項、第三百九十條第二項判決
    如主文。
中      華      民      國    八十九    年      十一      月    十六    日
                              臺灣高雄地方法院民事第二庭
~B法      官  洪文慧
右為正本係照原本作成。
如不服本判決，應於送達後廿日內，向本院提出上訴狀並表明上訴理由，如於本判決
宣示後送達前提起上訴者，應於判決送達後十日內補提上訴理由書（須附繕本）。
中      華      民      國    八十九    年      十一      月    十六    日
~B法院書記官  陳惠玲


司法院資訊處製作；財團法人民間司法改革基金會備份。
